臺灣新竹地方法院刑事判決
109年度訴字第745號
公  訴  人  臺灣新竹地方檢察署檢察官
被      告  劉冠志


選任辯護人  李秋峰律師
            劉正穆律師
被      告  楊榮宗





選任辯護人  金學坪律師
上列被告等因傷害等案件，經檢察官提起公訴（109年度偵字第3
867號），本院判決如下︰
    主  文
本件公訴不受理。
    事  實
一、公訴意旨略以：被告即告訴人劉冠志因不滿前女友即訴外人
    徐瑋鴻與訴外人陳宏傑有感情糾紛，並因此要脅陳宏傑簽立
    本票新臺幣(下同)50萬元賠償(所涉恐嚇取財罪部分業經新
    竹地檢署以109年度偵字第7814、4649號為不起訴處分在案)
    ，惟陳宏傑未給付而心生不滿。竟於民國109年3月7日17時2
    2分許，駕駛車牌號碼000-0000號自用小客車前往新竹市○區
    ○○路○段000巷0○0號陳宏傑之母即訴外人郭桂鳳之住處，朝
    該處丟擲燃放鞭炮(所涉恐嚇危害安全罪部分業經新竹地檢
    署以109年度偵字第3867號為不起訴處分在案)，旋駕駛上開
    車輛駛離上址。斯時亦在該處居住之被告即告訴人楊榮宗不
    滿被告劉冠志此行為，遂駕駛車號0000-00號自用小客車尾
    隨其後，並在新竹市○區○○路○段000號前直接撞擊前方被告
    劉冠志駕駛之車輛後方，雙方因此下車爭執。被告劉冠志、
    楊榮宗均基於傷害之犯意，被告劉冠志持鐮刀揮砍被告楊榮
    宗，致被告楊榮宗受有右手中指創傷性截肢、右手大拇指開
    放性骨折、右手多處撕裂傷等傷害（起訴書原載「嚴重減損
    一肢以上機能之重傷害」部分，業經公訴人依卷證資料認尚
    未達重傷害程度，而當庭更正犯罪事實為「傷害」）；楊榮
    宗則持球棒毆打劉冠志，致劉冠志受有左前額、左側頭部、
    左手腕鈍挫傷、腦震盪等傷害，並另基於毀損之故意，以球
    棒毃打劉冠志上開車輛前引擎蓋，致該引擎蓋板金有數道刮
    痕，破壞美觀效用。因認被告劉冠志涉犯刑法第277條第1項
    傷害罪（業經公訴人當庭更正起訴法條）、被告楊榮宗涉犯
    刑法第277條第1項傷害、同法第354條毀損罪嫌等語。
二、按告訴乃論之罪，告訴人於第一審辯論終結前，得撤回其告
    訴；告訴經撤回者，法院應諭知不受理之判決；又法院諭知
    不受理之判決，得不經言詞辯論為之，刑事訴訟法第238條
    第1項、第303條第3款及第307條分別定有明文。
三、查本案被告即告訴人楊榮宗告訴被告劉冠志傷害、被告即告
    訴人劉冠志告訴被告楊榮宗傷害、毀損等案件，公訴意旨認
    被告劉冠志係觸犯刑法第277條第1項之傷害罪嫌、被告楊榮
    宗係觸犯刑法第277條第1項之傷害罪及同法第354條之毀損
    他人物品罪嫌，依同法第287條前段及同法第357條之規定，
    均須告訴乃論。茲據被告2人均於民國109年12月29日向本院
    具狀表示撤回告訴，此有刑事撤回告訴狀暨和解書各2份（
    見本院109年度訴字第745號卷第262至269頁）在卷可稽，揆
    諸首揭說明，本案爰不經言詞辯論，逕諭知不受理之判決。
據上論斷，應依刑事訴訟法第303條第3款、第307條，判決如主
文。
本案經檢察官林奕彣提起公訴，檢察官黃嘉慧到庭執行職務。
中　　華　　民　　國　　110 　年　　1 　　月　　5 　　日
                  刑事第五庭    審判長法　官  黃美盈
　　　　　　　　　                    法  官  林涵雯
　　　　　　　　　                    法  官  蔡玉琪
以上正本證明與原本無異。
如不服本判決應於收受本判決後20日內向本院提出上訴書狀，上
訴書狀應敘述具體理由。上訴書狀未敘述上訴理由者，應於上訴
期間屆滿後20日內補提理由書狀於本院（均須按他造當事人之人
數附繕本）「切勿逕送上級法院」。　　
中　　華　　民　　國　　110 　年　　1 　　月　　5 　　日
                                      書記官  李念純